【裁判字號】    99,易,300
【裁判日期】    991014
【裁判案由】    詐欺
【裁判全文】
臺灣宜蘭地方法院刑事判決               99年度易字第300號
公  訴  人  臺灣宜蘭地方法院檢察署檢察官
被      告  己○○
            丙○○
上列被告因詐欺案件，經檢察官提起公訴（99年度偵字第2138、
2439、2645號），經本院裁定進行簡式審判程序，爰不經通常
審判程序判決如下：
    主  文
己○○幫助犯詐欺取財罪，處有期徒刑肆月，如易科罰金，以新
台幣壹仟元折算壹日；又幫助犯詐欺取財罪，處有期徒刑肆月，
如易科罰金，以新台幣壹仟元折算壹日。應執行有期徒刑柒月，
如易科罰金，以新台幣壹仟元折算壹日。
丙○○幫助犯詐欺取財罪，處有期徒刑肆月，如易科罰金，以新
台幣壹仟元折算壹日。
    事  實
一、己○○在預見將自己名義申請行動電話號碼，及金融機構帳
    戶資料等交給不詳身分者使用，將有助於不法者從事詐欺取
    財犯罪之用，竟基於幫助他人財產犯罪之犯意，分別為下列
    之行為：(一)於民國99年2月24日，向中華電信公司宜蘭營運
    處，申請行動電話號碼0000000000號SIM卡1支及於同年月26
    日，向台灣大哥大電信公司申請行動電話號碼0000000000號
    SIM卡1支，之後即於99年2月26日將上開SIM卡2支各以新台
    幣（下同）500元之代價交付予綽號「空仔」之成年男子，
    並作為詐欺集團詐取他人財物之聯絡工具。嗣該詐欺集團成
    員於99年3月29日下午，利用上開2行動電話號碼為聯絡工具
    ，與庚○○聯絡，佯稱係友人蘇冠翰欲向其借錢為由，要求
    將款項匯入甲○○所申設之華南商業銀行羅東分行帳號0000
    00000000號帳戶內，致使庚○○陷於錯誤，即依指示於99年
    3月29日匯款新台幣8萬元、99年3月30日各匯款10萬元、2萬
    元至上開甲○○帳戶內；(二)於99年2月25日前3、4天內某日
    時，向不知情之林妍君借得台灣新光商業銀行宜蘭分行帳號
    0000000000000號帳戶之提款卡後，即於99年2月25日將該帳
    戶提款卡以1,000元代價交付予綽號「空仔」之成年男子。
    嗣該詐欺集團成員，於99年2月25日上午11時許，撥打電話
    予乙○○，佯稱係其表弟王生銘急需用錢為由，致使乙○○
    陷於錯誤，於99年2月25日各匯款6萬元、5萬元至上開林妍
    君申設之帳戶內。
二、丙○○在預見將自己金融機構帳戶資料等交給不詳身分者使
    用，將有助於不法者從事詐欺取財犯罪之用，竟基於幫助他
    人財產犯罪之犯意，於99年1月20日下午2時許，將其申設之
    頭城頂埔郵局帳號00000000000000號帳戶提款卡、存摺，以
    3,000元代價交予戊○○（戊○○所涉詐欺取財犯行部分另
    行審結），戊○○即將該帳戶資料交予詐騙集團成員使用，
    嗣該詐欺集團成員於99年1月28日下午，以己○○申設之行
    動電話號碼0000000000號（此部分另由檢察官偵查辦理），
    撥打電話予丁○○，以其友人修車需要款項為由，要求丁○○匯款，丁○○不疑有詐，即依指示分別於99年1月28日各
    匯款3萬元、3萬元，於99年1月29日各匯款3萬元、2萬元至
    丙○○上開申設之帳戶內。
三、案經宜蘭縣政府警察局宜蘭分局、礁溪分局、羅東分局報請
    臺灣宜蘭地方法院檢察署檢察官偵查起訴。
    理  由
一、訊據被告己○○、丙○○於本院審理中，對於上開幫助詐欺
    取財犯行均坦承不諱，復據被害人庚○○、乙○○、丁○○
    及證人林妍君於警訊中證述在卷。並有被害人庚○○所提台
    新國際商業銀行國內匯款申請書影本1紙、彰化銀行匯款回
    條聯影本2紙（警羅偵字第0993104474號卷第15、16頁）、
    被害人乙○○所提國泰世華銀行匯款單影本1紙、台新國際
    商業銀行國內匯款申請書影本1紙（警蘭偵字第0992102100
    號卷第21頁）、被害人丁○○所提第一銀行自動付款交易明
    細表影本4紙（警礁偵字第0994102410號卷第3、4頁）、行
    動電話號碼0000000000、0000000000號通聯調閱查詢單（警
    羅偵字第0993104474號卷第25至29頁）、甲○○於華南商業
    銀行申請之帳號000000000000號帳戶開戶資料、存款往來明
    細暨對帳單（警羅偵字第0993104474號卷第17至19頁）、林
    妍君於臺灣新光商業銀行宜蘭分行申請之帳號000000000000
    0號帳戶開戶資料、存款帳戶存提交易明細查詢明細表（警
    蘭偵字第0992102100號卷第12至19頁）、丙○○之頭城頂埔
    郵局帳號00000000000000號帳戶存摺影本（警礁偵字第0994
    102410號卷第12、13頁）等件在卷可佐。綜上所述，本件事
    證明確，被告己○○、丙○○上開犯行堪以認定，應依法論
    科。
二、被告己○○於犯罪事實一(一)、(二)中，分別將申辦之行動電話
    號碼SIM卡及自林妍君處借得之銀行帳戶提款卡交付詐騙集
    團成員使用，幫助詐騙集團成員實施詐欺取財犯行，核其2
    次犯行，均係犯刑法第339條第1項詐欺取財罪之幫助犯；被
    告丙○○於犯罪事實二中，將其郵局帳戶資料提供詐騙集團
    成員使用，幫助詐騙集團成員實施詐欺取財犯行，核其所為
    ，係犯刑法第339條第1項詐欺取財罪之幫助犯。被告己○○
    、丙○○前開犯行係幫助他人犯罪，為幫助犯，均依刑法第
    30條第2項減輕其刑。被告己○○前開2次幫助詐欺取財犯行
    ，犯意各別，行為互殊，應予分論併罰。爰審酌被告己○○
    、丙○○幫助詐騙集團成員遂行詐欺取財犯行，依其犯罪之
    動機、目的、手段，雖於犯後坦承犯行，但參酌被害人之損
    害等一切情狀，就被告己○○、丙○○分別量處如主文所示
    之刑，及就被告己○○部分定應執行刑，及均諭知易科罰金
    之折算標準，以示懲儆。
據上論斷，應依刑事訴訟法第273條之1第1項、第299條第1項前
段，刑法第339條第1項、第30條、第41條第1項、第8項、第51條
第5款，刑法施行法第1條之1第1項、第2項前段，判決如主文。
本案經檢察官王清白到庭執行職務
中    華    民    國    99    年    10    月    14    日
                  刑事第四庭  法  官  辜漢忠
以上正本證明與原本無異。
如不服本判決應於收受送達後十日內向本院提出上訴書狀，並應
敘述具體理由；其未敘述上述理由者，應於上訴期間屆滿後二十
日內向本院補提理由書(均須按他造當事人之人數附繕本)「切勿
逕送上級法院」。
                              書記官  林詩綺
中    華    民    國    99    年    10    月    15    日
附錄本案論罪科刑法條：
刑法第339條第1項
意圖為自己或第三人不法之所有，以詐術使人將本人或第三人之
物交付者，處5年以下有期徒刑、拘役或科或併科1千元以下罰金
。

司法院資訊處製作；財團法人民間司法改革基金會備份。
